臺灣高等法院臺中分院刑事判決
111年度上訴字第1542號
上  訴  人  
即  被  告  蕭顯豊
選任辯護人  林柏劭律師（法律扶助律師)        
上列上訴人因違反毒品危害防制條例案件，不服臺灣彰化地方法
院111年度訴字第243號中華民國111年4月21日第一審判決（起訴
案號：臺灣彰化地方檢察署110年度偵字第13375、15274號），
提起上訴，本院判決如下：
    主    文
上訴駁回。
    事實及理由
一、本院審判範圍之說明：
（一）按上訴得明示僅就判決之刑、沒收或保安處分一部為之，
      刑事訴訟法第348 條第3 項定有明文。依該條項之立法說
      明：「為尊重當事人設定攻防之範圍，並減輕上訴審審理
      之負擔，容許上訴權人僅針對刑、沒收或保安處分一部提
      起上訴，其未表明上訴之認定犯罪事實部分，則不在第二
      審之審判範圍。如為數罪併罰之案件，亦得僅針對各罪之
      刑、沒收、保安處分或對併罰所定之應執行刑、沒收、保
      安處分，提起上訴，其效力不及於原審所認定之各犯罪事
      實，此部分犯罪事實不在上訴審審查範圍」等語。準此，
      上訴權人就下級審判決聲明不服提起上訴時，依現行法律
      規定，得在明示其範圍之前提下，擇定僅就該判決之「刑
      」、「沒收」、「保安處分」等部分單獨提起上訴，而與
      修正前認為上開法律效果與犯罪事實處於絕對不可分之過
      往見解明顯有別。此時上訴審法院之審查範圍，將因上訴
      權人行使其程序上之處分權而受有限制，除與前揭單獨上
      訴部分具有互相牽動之不可分關係、為免發生裁判歧異之
      特殊考量外，原則上其審理範圍僅限於下級審法院就「刑
      」（包含有無刑罰加重、減輕或免除等影響法定刑度區間
      之處斷刑事由、宣告刑與執行刑、應否諭知緩刑）、「沒
      收」、「保安處分」之諭知是否違法不當，而不及於其他
      （最高法院111年度台上字第1542號、111年度台上字第87
      2、879號、111年度台上字第2489號刑事判決同此意旨）
      。
（二）本案係由上訴人即被告蕭顯豊（下稱被告）檢附具體理由
      提起上訴，檢察官則未於法定期間內上訴；而依被告所提
      刑事聲明上訴狀，及被告與辯護人於本院準備程序及審理
      時陳述之上訴範圍，業已明示僅就原判決所量處之刑提起
      上訴（詳參本院卷第21至25、135至136、169頁），而未
      對原判決所認定之犯罪事實、罪名及沒收部分（本案並未
      諭知保安處分）聲明不服，參諸前揭說明，本院僅須就原
      判決所宣告之「刑」有無違法不當進行審理；至於原判決
      就科刑以外之其他認定或判斷，既與刑之判斷尚屬可分，
      且不在被告明示上訴範圍之列，即非本院所得論究，合先
      敘明。
二、本案據以審查量刑當否之原判決所認定犯罪事實及罪名：
（一）原判決犯罪事實：
　　　被告明知甲基安非他命係毒品危害防制條例第2條第2項第
      2款所規定之第二級毒品，依法不得持有、販賣，竟先後
      基於販賣第二級毒品甲基安非他命以營利之犯意，以其持
      用之門號0000000000號行動電話，與黃灯旺聯繫交易第二
      級毒品甲基安非他命事宜，而分別於附表一編號1、2所示
      之時間、地點，以附表一編號1、2所示之方式，販賣如附
      表一編號1、2所示之第二級毒品甲基安非他命予黃灯旺。
      嗣經警另案偵辦黃灯旺涉嫌販賣毒品案件，發現被告亦涉
      有販賣毒品犯行，遂於民國110年10月20日15時12分許，
      前往被告位於彰化縣○○鄉○○村○○巷00號之住處執行搜索，
      當場扣得插用門號0000000000號SIM卡之OPPO廠牌行動電
      話1支及電子磅秤3臺，因而循線查悉上情。　　　
（二）被告所犯之罪名：
    1.核被告就附表一編號1、2所為，均係犯毒品危害防制條例
      第4條第2項之販賣第二級毒品罪。
　　2.被告因販賣而持有第二級毒品甲基安非他命之低度行為，
      均為販賣第二級毒品之高度行為所吸收，均不另論罪。
　　3.被告就附表一編號1、2所示先後2次販賣第二級毒品犯行
      ，犯罪時間截然可分，交易金額亦有明顯差異，足徵其犯
      意各別，行為互殊，應予分論併罰。
（三）刑之加重或減輕事由：　
    1.按司法院釋字第775號解釋意旨，闡釋刑法第47條第1項所
      規定行為人受徒刑執行完畢，或一部之執行而赦免後，5
      年以內故意再犯有期徒刑以上之罪，雖為累犯，惟仍應依
      個案犯罪情節，具體審酌行為人犯罪之一切情狀暨所應負
      擔之罪責，裁量有無加重其刑之必要，避免一律加重致發
      生過苛或違反比例及罪刑相當原則之情形者而言（最高法
      院109年度台上字第3222號刑事判決參照）。又法院於審
      酌被告是否適用累犯規定而加重其刑時，訴訟程序上應先
      由檢察官就前階段被告構成累犯之事實，以及後階段應加
      重其刑之事項，主張並具體指出證明方法後，法院才需進
      行調查與辯論程序，而作為是否加重其刑之裁判基礎。前
      階段構成累犯事實為檢察官之實質舉證責任，後階段加重
      量刑事項為檢察官之說明責任，均應由檢察官分別負主張
      及具體指出證明方法之責。而所謂檢察官應就被告累犯加
      重其刑之事項「具體指出證明方法」，係指檢察官應於科
      刑證據資料調查階段就被告之特別惡性及對刑罰反應力薄
      弱等各節，例如具體指出被告所犯前後數罪間，關於前案
      之性質（故意或過失）、前案徒刑之執行完畢情形（有無
      入監執行完畢、在監行狀及入監執行成效為何、是否易科
      罰金或易服社會勞動〔即易刑執行〕、易刑執行成效為何）
      、再犯之原因、兩罪間之差異（是否同一罪質、重罪或輕
      罪）、主觀犯意所顯現之惡性及其反社會性等各項情狀，
      俾法院綜合判斷個別被告有無因加重本刑致生所受刑罰超
      過其所應負擔罪責之情形，裁量是否加重其刑，以符合正
      當法律程序及罪刑相當原則之要求（最高法院110年度台
      上字第5660號刑事判決參照）。查被告前因施用第二級毒
      品案件，經原審法院以107年度簡字第416號判決判處有期
      徒刑3月確定；又因持有第二級毒品案件，經原審法院以1
      07年度訴字第679號判決判處有期徒刑1年，由本院以107
      年度上訴字第1653號判決駁回上訴確定；復因施用第一級
      毒品案件，經原審法院以108年度訴字第528號判決判處有
      期徒刑1年2月確定；前2案嗣經本院以107年度聲字第530
      號裁定應執行有期徒刑1年2月確定，被告入監服刑後，於
      109年2月4日刑期屆滿執行完畢，並自109年2月5日起接續
      執行第3案所處有期徒刑1年2月之刑期，有臺灣高等法院
      被告前案紀錄表存卷可查。被告於受有期徒刑之執行完畢
      後，5年以內故意再犯本案有期徒刑以上之罪，均為累犯
      。而就被告上開構成累犯之前提事實，檢察官已於起訴書
      具體載明，核與卷附臺灣高等法院被告前案紀錄表相互一
      致，被告及辯護人對於構成累犯之客觀事實亦無異詞（僅
      爭執應否加重刑責）；而就應否加重其刑之說明責任，檢
      察官亦於本院審理時說明被告合於累犯規定並請加重其刑
      。審酌被告前案所為係涉及施用、持有毒品犯行，於本案
      竟進而涉犯販賣第二級毒品罪，不僅俱屬以毒品殘害身體
      健康之行為，可認前案與本案之罪質相同，尤其被告已從
      純粹毒品需求者之角色，轉而成為供應他人毒品之販賣者
      ，足認其對於刑罰反應力薄弱，參照上開解釋意旨、考量
      累犯規定所欲維護法益之重要性、事後矯正行為人之必要
      性及兼顧社會防衛之效果等因素，足徵前案徒刑之執行難
      收成效，縱予加重其刑，亦無使其所承受之刑罰超逾其所
      應負擔之罪責、而違背憲法比例及罪刑相當原則之情形，
      爰就被告所涉上開犯行，除販賣第二級毒品罪法定本刑為
      無期徒刑部分，依法均不得加重外，其餘部分均依刑法第
      47條第1項規定，裁量加重其刑。
    2.再按毒品危害防制條例第17條第2項規定：「犯第4條至第
      8條之罪於偵查及歷次審判中均自白者，減輕其刑」，其
      立法目的係為鼓勵犯罪行為人及早悔過自新，以利毒品查
      緝及訴訟經濟，俾收防制毒品危害、案件儘速確定之效而
      設。是除起訴前未經司法警察、檢察官針對犯罪事實詢問
      、訊問，致被告無從於警詢及偵查中辯明犯罪嫌疑或自白
      ，而剝奪其防禦權或自白減刑權益之情形外，必被告於偵
      查及審判中均曾自白，對自己之犯罪事實全部或主要部分
      為肯定供述者，始有上開規定之適用（最高法院109年度
      台上字第3488號刑事判決參照）。被告於警詢、偵訊、原
      審及本院，均坦承前述2次販賣第二級毒品犯行無訛，已
      如前述，自已符合「偵查及歷次審判中均自白」之要件，
      應依毒品危害防制條例第17條第2項之規定減輕其刑，且
      除前揭依法不得加重其刑之部分外，餘則先加而後減之。
      　　　
    3.再按毒品危害防制條例第17條第1項規定：「犯第4條至第
      8條、第10條或第11條之罪，供出毒品來源，因而查獲其
      他正犯或共犯者，減輕或免除其刑。」係指被告詳實供出
      毒品來源之具體事證，使有調查或偵查犯罪職權之公務員
      因而對之發動調查或偵查並查獲而言。且「供出毒品來源
      」，與調查或偵查犯罪之公務員對之發動調查或偵查並進
      而查獲之間，須具有先後且相當之因果關係，非謂被告一
      有自白及指認毒品來源之人，即得依上開規定予以減刑（
      最高法院106年度台上字第2722號刑事判決參照）。查被
      告雖於警詢時陳稱是向「黃順興」購買甲基安非他命（詳
      參警詢卷第6頁），又於原審供述其毒品來源為「蔡仁瑋
      」等語（詳參原審卷第88、142頁）；然經原審及本院向
      檢警機關函詢本案溯源追查毒品供應鏈之結果，彰化縣警
      察局函覆略以：蔡仁瑋所涉違反毒品危害防制條例案件，
      係另案報請臺灣彰化地方檢察署檢察官指揮偵辦，並於11
      0年10月19日查獲蔡仁瑋意圖販賣而持有大量毒品，並非
      因被告所述而查獲；另被告於警詢時雖稱透過LINE與黃順
      興聯繫，但無聯絡電話或其他可供警方繼續追查之線索，
      復經調閱相關資料分析，亦查無黃順興名下申登之電話，
      且行蹤不明居無定所，故無法追查黃順興販毒事證，有彰
      化縣警察局111年8月16日彰警刑字第1110058666號函及所
      檢附之員警偵查報告、臺灣彰化地方檢察署111年3月17日
      彰檢秀正110偵13375字第1119010737號函在卷可稽（詳參
      本院卷第159至161頁，原審卷第99頁）。且依臺灣彰化地
      方檢察署檢察官110年度偵字第12882號起訴書之記載，蔡
      仁瑋所犯係意圖販賣而持有第一、二級毒品，及持有第二
      級毒品、持有第三級毒品純質淨重五公克以上等罪嫌，證
      據清單並未列舉被告對於蔡仁瑋之指證，起訴事實亦未提
      及蔡仁瑋確有販賣或供應被告第二級毒品甲基安非他命之
      事實（詳參本院卷第97至109頁）。從而，被告於警詢時
      所稱之毒品來源「黃順興」，因未能一併提供聯絡電話及
      其他必要之查證資訊，以致檢警機關無從進行查訪而確認
      被告供述之真實性；另被告於原審所供述之毒品來源「蔡
      仁瑋」，則非涉有販賣第二級毒品犯行而遭警查獲，且其
      為警偵辦破獲之案情，亦係基於檢察官之指揮偵辦，而與
      被告關於毒品來源之供述無關，參諸前揭說明，應認被告
      並無適用毒品危害防制條例第17條第1項減免其刑規定之
      餘地。另被告於本院聲請傳喚證人陳○○，欲證明其係透過
      證人陳○○之介紹而認識蔡仁瑋，足可推知被告之毒品來源
      為蔡仁瑋（詳參本院卷第143頁）；惟依被告於本院準備
      程序所述，證人陳○○僅係居中介紹被告與蔡仁瑋結識，至
      於被告所稱向蔡仁瑋購買毒品之經過，證人陳○○並未在場
      見聞（詳參本院卷第143至144頁），則本院即使傳喚證人
      陳○○到庭接受詰問，亦無從證明被告是否確有出資向蔡仁
      瑋購入本案販賣所需之第二級毒品甲基安非他命，難認與
      本案待證事實有何重要關係，本院依刑事訴訟法第163條
      之2第2項第2款之規定認無調查必要，應予駁回被告傳訊
      證人陳○○之聲請。　　　
    4.另按刑之量定，為求個案裁判之妥當性，法律固賦予法院
      裁量權，但此項裁量權之行使，除應依刑法第57條規定，
      審酌行為人及其行為等一切情狀，為整體之評價，並應顧
      及比例原則與平等原則，使罪刑均衡，輕重得宜，以契合
      社會之法律感情。又刑法第59條規定犯罪之情狀可憫恕者
      ，得酌量減輕其刑，其所謂「犯罪之情狀」，與同法第57
      條規定科刑時應審酌之一切情狀，並非有截然不同之領域
      ，於裁判上酌減其刑時，應就犯罪一切情狀（包括第57條
      所列舉之10款事項），予以全盤考量，審酌其犯罪有無可
      憫恕之事由，惟仍必須有其特殊之原因與環境等，在客觀
      上足以引起一般人之同情，認為宣告法定最低度之刑，猶
      嫌過重者，始有其適用。本案被告販賣第二級毒品甲基安
      非他命之數量及所得雖非甚鉅，與大盤販賣大量毒品者固
      屬有別，惟本院衡酌被告無畏嚴刑峻罰，為牟己利而恣意
      販賣毒品，助長毒品流通，不僅戕害他人身心健康，且間
      接危害社會治安，情節非輕，在客觀上仍不足以引起一般
      人之同情，難認有何可值憫恕之處。況被告仍可依前述減
      刑規定，而調整其處斷刑之範圍，更無刑罰過苛之虞，本
      院爰不再依刑法第59條規定酌量減輕其刑。辯護人以被告
      係因友人黃灯旺毒癮發作一再懇求，始勉強販賣毒品，而
      非以販毒獲取暴利為業，其坦承犯行、交易對象僅1人、
      交易次數僅2次、犯罪所得低微等為由，請求依刑法第59
      條規定酌減其刑；惟被告倘若基於朋友情誼而不願友人黃
      灯旺深受毒癮發作所苦，理當以實際行動協助其脫離毒害
      ，或積極規勸友人接受戒毒療程，或藉由精神上之支持鼓
      勵以提升其正向意念，始屬合宜，自不容被告反而藉由有
      償供應毒品以從中牟利，並進而使友人更加耽溺毒害致無
      法自拔。辯護人上開所陳，無異將被告販售毒品行為與友
      情之牽絆維繫作出不當連結，自非妥洽，尚不足採。
三、上訴理由之論斷：
（一）被告上訴意旨略以：被告雖有施用毒品之前科，惟前案並
      無涉及販賣行為，則前案與本案之罪名、犯罪類型、保護
      法益、情節、犯罪手段等均顯然不同，自不應依刑法第47
      條第1項累犯規定加重其刑。而被告於本案已供出毒品來
      源為蔡仁瑋，不得因蔡仁瑋已於另案查獲，即認為被告不
      符合毒品危害防制條例第17條第1項之規定；況蔡仁瑋遭
      警查獲之另案係持有而非販賣，則蔡仁瑋販賣毒品予被告
      乙節，係經被告供述而查知，被告仍得依毒品危害防制條
      例第17條第1項規定減輕其刑。又被告坦承犯行，販賣對
      象僅友人黃灯旺，交易次數2次，金額數量低微，且被告
      是因友人深受毒癮發作之苦，在友人不斷懇求下才犯下本
      案，對社會治安之危害並非達於罪無可赦之程度，請依刑
      法第59條規定酌減其刑，而原審量刑亦嫌過重，併請從輕
      量刑等語。　　
（二）本院查：
    1.被告構成累犯之前案係施用、持有毒品罪，迨本案犯罪時
      卻提升為毒品供應者身分，並具有從中牟利之意圖，不僅
      前後2案皆屬毒品犯罪而具有同質性，且本案之不法及罪
      責程度更遠勝於前案，足徵被告確實並未從前案所受刑罰
      執行中記取教訓，刑罰感知能力薄弱，原判決因而依刑法
      第47條第1項之累犯規定加重其刑，實屬妥適。被告上訴
      意旨徒以其前後所犯並非同一罪名，犯罪情節及手段各異
      ，即謂其應無累犯加重其刑規定之適用，恐係刻意曲解同
      一罪質之涵攝範圍，並過度限縮累犯加重其刑之適用空間
      ，實有未洽，不足為取。
    2.又按刑法第59條之酌量減輕其刑，必其犯罪另有特殊之原
      因、環境或背景，在客觀上足以引起一般之同情，且於法
      律上別無其他應減輕或得減輕之事由，認即予以宣告法定
      最低度刑猶嫌過重者，始有其適用。至被告家庭情況、犯
      罪動機、目的、手段等犯罪情節，以及犯罪後態度等事項
      ，僅屬刑法第57條所規定在法定刑範圍內量刑時應予審酌
      之事項，茍非其犯罪具有特殊原因、環境或背景，在客觀
      上足堪憫恕者，尚難遽依刑法第59條規定減刑。且適用刑
      法第59條酌減其刑與否，事實審法院本屬有權斟酌決定（
      最高法院104年度台上字第399號刑事判決參照）。原判決
      就被告如何不應適用刑法第59條酌減其刑，已於理由中詳
      予敘明。而刑法第59條所規定之酌減其刑，既係以縱使量
      處法定最低本刑猶嫌過重者，為其前提要件，必於犯罪之
      情狀顯可憫恕時，始得為之，自須考量犯罪所生危害、加
      重減輕事由與處斷刑範圍之連動效應，依個案具體情狀而
      有所調整，非可浮濫為之。且依109年7月15日施行之毒品
      危害防制條例第4條第2項修正理由：「另依近年來查獲案
      件之數據顯示，製造、運輸、販賣第二級毒品之行為有明
      顯增加趨勢，致施用第二級毒品之人口隨之增加，為加強
      遏阻此類行為，爰修正第二項規定，將製造、運輸、販賣
      第二級毒品之最低法定刑提高為十年有期徒刑」，顯現立
      法者有意藉由上述刑罰條文之修正，將販賣第二級毒品罪
      之有期徒刑下限，由修正前之7年提高為10年，用以遏止
      此一級別之毒害擴散。則法院就行為人所犯販賣第二級毒
      品罪之量刑空間，即應體察立法機關所表達之前揭修法趨
      勢，隨之調整上修，自不宜反因販賣第二級毒品罪法定刑
      之提高，而擴大刑法第59條酌減其刑之適用範圍，致與上
      述法律修正目的有所悖離。是依被告於本案販賣第二級毒
      品犯行而言，恐將造成毒害擴散而使施用毒品者更加難以
      自拔，對於社會治安所生負面衝擊非微，對照其於適用相
      關減刑規定後可得量處之刑罰範圍，應無過苛之嫌，亦不
      存在任何特殊之原因與環境，而在客觀上足以引起一般人
      之同情，難認有何適用刑法第59條酌減其刑之餘地。至於
      被告販賣對象之人數、次數多寡、販售所得金額之高低等
      情，皆非能否適用刑法第59條酌減其刑之絕對標準。且被
      告不思協助友人脫離毒害，反而在友人毒癮發作時，藉機
      提供毒品並收取對價，徒使友人更加深陷吸毒成癮之泥淖
      而難以脫身，更難謂有何引發一般人普遍同情或可值憫恕
      之處，已如前述。被告猶執陳詞，率謂原判決未予適用刑
      法第59條為不當，已屬無憑，並非可採。
    3.另所謂「供出毒品來源，因而查獲」，必以被告所稱供應
      自己毒品之人與嗣後查獲之其他正犯或共犯間具有關聯性
      ，始稱充足。再被告供出之毒品上手，若與其所涉犯罪之
      毒品無關，既無助於該案之追查，性質上僅屬對該上手涉
      犯其他毒品犯罪所為之告發，要非就其所涉案件之毒品供
      出來源，亦無上開減、免其刑規定之適用（最高法院110
      年度台上字第2945號刑事判決參照）。被告於原審所供出
      之毒品來源「蔡仁瑋」，迄今僅因涉犯意圖販賣而持有第
      一、二級毒品等罪嫌遭檢察官提起公訴，而非販賣、轉讓
      毒品等關於移轉占有之行為，已無從據此推論蔡仁瑋即係
      被告所販賣毒品之供應來源；況上開偵查成果亦非起因於
      被告之供述，而是檢察官之指揮偵辦所致，二者亦欠缺關
      聯性，已如前述。是以「蔡仁瑋」販賣第二級毒品甲基安
      非他命予被告乙節，僅有被告片面之供述可憑，此外別無
      積極證據足資佐證，遑論檢警機關因而查獲並據以偵辦、
      起訴。被告徒執前詞指摘原判決未依毒品危害防制條例第
      17條第1項之規定減免其刑而有所違誤，難認有據，亦非
      可取。　　　　　　
    4.再按刑之量定，係法院就繫屬個案犯罪之整體評價，為事
      實審法院得依職權自由裁量之事項，故量刑判斷當否之準
      據，應就判決之整體觀察為綜合考量，不可摭拾其中片段
      ，遽予評斷。苟其量刑已以行為人之責任為基礎，並斟酌
      刑法第57條各款所列情狀，在法定刑度內，酌量科刑，無
      顯然失當或違反公平、比例原則及罪刑相當原則者，亦無
      偏執一端，致明顯失出失入情形，即不得任意指為違法或
      不當（最高法院110年度台上字第4370號刑事判決參照）
      。是就同一犯罪事實與情節，如別無其他加重或減輕之原
      因，下級審量定之刑，亦無過重或失輕之不當情形，則上
      級審法院對下級審法院之職權行使，原則上應予尊重。原
      判決就被告涉犯販賣第二級毒品罪所量處之刑（詳如附表
      二編號1、2所示），已針對被告犯罪動機、目的、手段、
      所生危害及犯後態度等刑法第57條之一切情狀具體審酌，
      在罪責原則下適正行使其量刑及定執行刑之裁量權，客觀
      上並未逾越法定刑度，亦與罪刑相當原則、比例原則無悖
      ，難認有逾越法律所規定之範圍，或濫用其裁量權限之違
      法情形。被告提起上訴空言指摘原審量刑過重，尚非允洽
      ，自有可議。　   
（三）綜上所述，被告明示僅就原判決之刑提起一部上訴，並以
      前開情詞主張原判決所為量刑不當，並無理由，應予駁回
      。
據上論結，應依刑事訴訟法第368條，判決如主文。 　　　
本案經檢察官陳鼎文提起公訴，檢察官謝志明到庭執行職務。
中　　華　　民　　國　　111 　年　　9 　　月　　20　　日
          刑事第十二庭    審判長法　官  張  國  忠 
　　　　　                      法　官  陳      葳
　　　　　　　      　　　　　  法　官  高  文  崇
以上正本證明與原本無異。
如不服本判決應於收受送達後20日內向本院提出上訴書狀，其未
敘述上訴之理由者，並應於提起上訴後20日內向本院補提理由書
（均須按他造當事人之人數附繕本）「切勿逕送上級法院」。因
疫情而遲誤不變期間，得向法院聲請回復原狀。  

　　　　　　　　　　       　　 書記官  施  耀  婷

中　　華　　民　　國　　111 　年　　9 　　月　　20　　日

　　　　　　　　　
附表一（原判決認定之犯罪事實）：
編號 販賣對象 交易時間 （民國） 地點 金額 （新臺幣） 方式 1 黃灯旺 （即起訴書附表編號1部分） 110年6月28日17時18分通話結束後約20分鐘 蕭顯豊位於彰化縣○○鄉○○村○○巷00號住處 1000元 黃灯旺於110年6月28日12時1分許及同日17時18分許，以門號0000000000號行動電話與蕭顯豊持用之門號0000000000號行動電話連繫後，前至蕭顯豊左列住處，由蕭顯豊交付重約0.2公克之甲基安非他命1包予黃灯旺，並向其收取價金1,000元，而販賣甲基安非他命予黃灯旺1次。 2 黃灯旺 （即起訴書附表編號2部分） 110年7月15日19時2分 通話結束後約10餘分鐘 蕭顯豊位於彰化縣○○鄉○○村○○巷00號住處 3000元 黃灯旺於110年7月15日19時2分許，以門號0000000000號行動電話與蕭顯豊持用之門號0000000000號行動電話連繫後，黃灯旺指示綽號西瓜之許弘輝代其前至蕭顯豊左列住處，由蕭顯豊交付分別重約0.2公克之甲基安非他命共3包予許弘輝，並向其收取價金3,000元，而販賣甲基安非他命予黃灯旺1次。 

附表二（原判決諭知之罪刑）：
編號  犯罪事實 所犯法條   罪名及宣告刑（含沒收）  1 如附表一編號1所示之販賣毒品甲基安非他命部分 毒品危害防制條例第4條第2項之販賣第二級毒品罪 蕭顯豊販賣第二級毒品，累犯，處有期徒刑伍年壹月。 扣案之OPPO廠牌行動電話壹支（含門號0000000000卡壹張）、電子磅秤參臺，均沒收；未扣案之販賣毒品所得新臺幣壹仟元沒收，於全部或一部不能沒收或不宜執行沒收時，追徵其價額。  2 如附表一編號2所示之販賣毒品甲基安非他命部分 毒品危害防制條例第4條第2項之販賣第二級毒品罪 蕭顯豊販賣第二級毒品，累犯，處有期徒刑伍年貳月。 扣案之OPPO廠牌行動電話壹支（含門號0000000000卡壹張）、電子磅秤參臺，均沒收；未扣案之販賣毒品所得新臺幣參仟元沒收，於全部或一部不能沒收或不宜執行沒收時，追徵其價額。